【裁判字號】    97,訴,526
【裁判日期】    970514
【裁判案由】    毒品危害防制條例
【裁判全文】
臺灣基隆地方法院刑事判決               97年度訴字第526號
公  訴  人  臺灣基隆地方法院檢察署檢察官
被      告  丙○○
指定辯護人  本院公設辯護人乙○○
上列被告因違反毒品危害防制條例案件，經檢察官提起公訴（97
年度毒偵字第698號）暨追加起訴（97年度毒偵字第997號），本
院合議庭裁定由受命法官獨任進行簡式審判程序後，檢察官聲請
改依協商程序而為判決，茲判決如下：
    主  文
丙○○施用第一級毒品，處有期徒刑柒月，扣案之第一級毒品海
洛因（淨重零點零伍伍公克，驗餘淨重零點零伍公克）沒收銷
燬之，盛裝上開毒品海洛因之包裝袋壹只、注射針筒壹支，均沒
收。又施用第一級毒品，處有期徒刑陸月，扣案之第一級毒品海
洛因（淨重零點零伍伍公克，驗餘淨重零點零伍公克）及第一
級毒品海洛因稀釋液零點零六西西，均沒收銷燬之，盛裝上開毒
品海洛因之包裝袋壹只、注射針筒壹支，均沒收。應執行有期徒
捌月，扣案之第一級毒品海洛因（合計淨重零點壹壹公克，合計
驗餘淨重零點壹零陸公克）及第一級毒品海洛因稀釋液零點零六
西西，均沒收銷燬之，盛裝上開毒品海洛因之包裝袋貳只、注射
針筒貳支，均沒收之。
    事實及理由
一、犯罪事實：
  (一)觀察勒戒、強制戒治與刑案前科紀錄：
    丙○○前因施用毒品案件，經本院裁定送勒戒處所觀察、勒
    戒後，認無繼續施用毒品之傾向，於民國93年11月17日執行
    完畢釋放，並經臺灣基隆地方法院檢察署檢察官以93年度毒
    偵字第1112號為不起訴處分確定。嗣因持有第一級毒品海洛
    因案件，經本院於95年5月22日以95年度基簡字第331號判處
    拘役30日確定，並於95年7月6日易科罰金執行完畢（不構成
    累犯）。
  (二)本案犯罪事實：
    1.丙○○於97年3月3日19時，基於同時施用第一級毒品海洛
      因及第二級毒品安非他命之犯意，在基隆市○○路421 巷
      43之2 號住處，以將安非他命與海洛因混合置入注射針筒
      內同時施打進血管之方式，同時施用第一級毒品海洛因及
      第二級毒品安非他命1 次。嗣於同日19時許，在上址住處
      樓梯間為警盤檢查獲，並扣得其所有之第一級毒品海洛因
      1包（淨重0.055公克，驗餘淨重0.053公克）及注射針筒1
      支，經其同意採尿送驗後呈嗎啡及安非他命陽性反應。
    2.丙○○又於97年3月5日21時，基於施用第一級毒品海洛因
      之犯意，在基隆市○○街友人住處，以將海洛因稀釋後用
      注射針筒施打進血管之方式，施用第一級毒品海洛因1 次
      。嗣於同日21時25分左右，在基隆市○○街80巷內為警盤
      檢查獲，並扣得其所有之第一級毒品海洛因1 包（淨重0.
      055公克，驗餘淨重0.053公克）及注射針筒1 支（內含第
      一級毒品海洛因稀釋液0.06CC），經其同意採尿送驗後呈
      嗎啡陽性反應。
二、證據：
  (一)上開犯罪事實中1.部分：
    1.被告丙○○於97年3月3日在基隆市警察局第四分局安樂分
      駐所之警詢筆錄。
    2.被告丙○○於97年3月3日在臺灣基隆地方法院檢察署之偵
      訊筆錄。
    3.基隆市警察局第四分局偵辦毒品案件尿液檢體對照表。
    4.臺灣尖端先進生技醫藥股份有限公司97年3 月14日之濫用
      藥物檢驗報告1紙。
    5.交通部民用航空局航空醫務中心毒品鑑定書（97年3 月25
      日航藥鑑字第0971699號）1紙。
    6.扣案之第一級毒品海洛因1包（淨重0.055公克，驗餘淨重
      0.053公克)、注射針筒1支。
    7.臺灣高等法院被告前案紀錄表1份。
  (二)上開犯罪事實中2.部分：
    1.被告丙○○於97年3月5日在基隆市警察局第二分局信義分
      駐所之警詢筆錄。
    2.被告丙○○於97年3月6日在臺灣基隆地方法院檢察署之偵
      訊筆錄。
    3.基隆市警察局第二分局偵辦毒品案件尿液檢體對照表。
    4.臺灣尖端先進生技醫藥股份有限公司97年3 月18日之濫用
      藥物檢驗報告1紙。
    5.交通部民用航空局航空醫務中心毒品鑑定書（97年3 月17
      日航藥鑑字第0971702號）1紙。
    6.扣案之第一級毒品海洛因1包（淨重0.055公克，驗餘淨重
      0.053公克)、第一級毒品海洛因稀釋液（0.06CC )、注射
      針筒1支。
    7.臺灣高等法院被告前案紀錄表1份。
三、論罪及科刑：
   (一) 本件經檢察官與被告於審判外達成協商之合意且被告已認
      罪，其合意內容為：「被告同時施用第一級毒品海洛因及
      第二級毒品安非他命1次之行為， 係一行為觸犯數罪名，
      屬想像競合，應從一重論以施用第一級毒品罪，被告願受
      有期徒刑7月之科刑宣告； 另被告單獨施用第一級毒品海
      洛因1次之行為， 願受有期徒刑6月之科刑宣告；上開2罪
      ，被告願受應執行有期徒刑8月之科刑宣告。」經查， 檢
      察官與被告上開協商合意並無刑事訴訟法第455條之4 第1
      項所列情形之一，檢察官聲請改依協商程序而為判決，本
      院爰不經言詞辯論，於協商合意範圍內為協商判決。
   (二) 被告上開同時施用第一級毒品及第二級毒品、及單獨施用
      第一級毒品之前後持有第一級毒品海洛因、第二級毒品安
      非他命之低度行為，應為其施用第一級、第二級毒品之高
      度行為所吸收，均不另論罪。扣案之第一級毒品海洛因（
      驗餘淨重共計0.106公克） 、 第一級毒品海洛因稀釋液
      0.06CC， 應依毒品危害防制條例第18條第1項前段之規定
      ，宣告沒收銷燬之。扣案之盛裝上開第一級毒品海洛因所
      用包裝袋2只、注射針筒2支，均係被告所有供攜帶、施用
      上開毒品之工具，應依刑法第38條第1項第2款之規定，諭
      知沒收之。
四、應適用之法條：刑事訴訟法第273條之1第1項、第455條之2
    第1項、第455條之4第2項，毒品危害防制條例第10條第1項
    、第18條第1項前段，刑法第11條、第38條第1項第2款、第
    51條第5款。
五、本判決除有刑事訴訟法第455條之4第1項第1款、第2款、第4
    款、第6款、第7款所定情形之一， 或違反同條第2項規定者
    外，不得上訴。
六、如有前項除外情形，而不服本件判決，得自收受判決送達之
    日起10日內，向本院提出上訴書狀，上訴於第二審法院。
本案經檢察官甲○○到庭執行職務。
中    華    民    國    97    年    5     月    14    日
                  刑事第一庭法  官  王福康
以上正本證明與原本無異。
本判決除有刑事訴訟法第455條之4第1項第1款、第2款、第4款、
第6款、第7款所定情形之一，或違反同條第2項規定者外，不得
上訴。
如有前揭除外情形，對於本件判決如有不服，應於收受本判決後
10日內向本院提出上訴書狀，其未敘述上訴理由者，並得於提起
上訴後10日內向本院補提理由書狀（均須按他造當事人之人數附
繕本）「切勿逕送上級法院」。
中    華    民    國    97    年    5     月    14    日
                            書記官  彭淑芳
【附錄論罪法條】
毒品危害防制條例第10條第1項
    施用第一級毒品者，處6月以上5年以下有期徒刑。


司法院資訊處製作；財團法人民間司法改革基金會備份。
